【裁判字號】    85,台上,2028
【裁判日期】    850426
【裁判案由】    竊盜
【裁判全文】
最高法院刑事判決                              八十五年度台上字第二○二八號
    上  訴  人  甲○○
    選任辯護人  黃正彥律師
右上訴人因竊盜案件，不服台灣高等法院高雄分院中華民國八十五年十一月三十日第
二審判決（八十四年度上訴字第二四六七號，起訴案號：台灣高雄地方法院檢察署八
十四年度偵字第一三八九二號），提起上訴，本院判決如左：
    主  文
上訴駁回。
    理  由
按刑事訴訟法第三百七十七條規定，上訴於第三審法院非以判決違背法令為理由不得
為之，是提起第三審上訴，應以原判決違背法令為理由，係屬法定要件，如果上訴理
由並未依據卷內訴訟資料，具體指摘原判決不適用何種法則或如何適用不當，或所指
摘原判決違法情事，顯與法律規定得為第三審上訴理由之違法情形，不相符合時，均
應認其上訴為違背法律上之程式予以駁回。本件上訴人甲○○上訴意旨略以：伊未
帶兇器至建築工地，亦未在工地竊取電纜，伊是要找廁所才至工地，踢到一捆東西
，被誤會為到工地行竊，伊在警訊係被刑求，非出於自由意志之陳述，電纜尚在工地
大樓門內，如果伊有竊盜犯行，亦屬未遂階段，並非既遂，伊非從事水電工程，殊無
行竊三十公斤電纜之理由，原審未函送警訊筆錄之簽名，鑑定是否為伊所寫，未命李
漣樹與伊對質，有未盡調查之能事，及判決不適用法則之違法云云。惟查：原判決依
據上訴人於警訊時供認在工地行竊電纜，隨身帶之手提袋內之鐵剪、西瓜刀、尖刀
為其所有。製作筆錄之高雄市政府警察局龍華派出所警員李漣樹供證：「警訊筆錄是
用一問一答方式，依被告自由意志陳述而製作，並無強暴、脅迫、或刑求情事」、「
被告在警訊時有承認竊取電線，亦有承認該手提袋及袋內鐵剪、西瓜刀、尖刀都是他
所有」，以及被害人林笙指述，保全人員楊新隆、易軍之證言，被害人領回贓物之
保管收據，認定上訴人帶兇器毀壞門扇行竊，因而維持第一審論處上訴人加重竊盜
罪刑之判決，駁回上訴人在第二審之上訴，已詳述其所憑之證據，及認定之理由，並
對上訴人所辯解如何不足採，詳加指駁，並無違背法令之情形。按上訴人在原審並未
否認警訊筆錄之簽名，請求送鑑定，又別無應就此為調查之客觀情形，則原審依其所
採取之證據及得心證理由之說明，而未再為其他無益之調查，自與所指應於審判期日
調查之證據而未予調查之情形不相符合。又命警員李漣樹與上訴人對質與否，審理事
實之法院，本有自由裁量之權，殊非當事人所得據為提起第三審上訴之適法理由。行
竊之電纜已在上訴人實力支配之下，雖未帶出工地大樓門外仍為竊盜既遂。上訴人
以其自己之說詞為事實上之爭執，未依據卷內訴訟資料，具體指摘原判決不適用何種
法則或如何適用不當，其上訴違背法律上之程式，應予駁回。又本件係刑事訴訟法第
三百七十六條第二款之案件，惟於修正刑事訴訟法施行前，原得上訴於第三審法院，
且已繫屬於法院，依刑事訴訟法施行法第五條第一項規定，仍應依修正前之法定程序
終結之，附此明。
據上論結，應依刑事訴訟法第三百九十五條前段，判決如主文。
中      華      民      國    八十五    年      四      月    二十六    日
                              最高法院刑事第二庭
                                  審判長法官  施  文  仁
                                        法官  陳  炳  煌
                                        法官  張  淳  淙
                                        法官  洪  文  章
                                        法官  羅  一  宇
      右正本證明與原本無異
                                              書  記  官
中      華      民      國    八十五    年      四      月     三十     日


司法院資訊處製作；財團法人民間司法改革基金會備份。
